臺灣臺北地方法院刑事判決　　　　　　　　　　　　九十三年度易字第一０八四號
　　公　訴　人　臺灣臺北地方法院檢察署檢察官
　　被　　　告　乙○○
右列被告因違反家庭暴力防治法案件，經檢察官聲請以簡易判決處刑（九十三年度偵
字第一○八九四號），本院認不宜以簡易判決處刑，改依通常程序審理，判決如左：
    主  文
乙○○連續違反法院依家庭暴力防治法第十三條所為禁止直接或間接騷擾之聯絡行為
、遠離住居所之民事通常保護令裁定，處有期徒刑伍月，如易科罰金，以參佰元折算
壹日。緩刑貳年，緩刑期內付保護管束。
    事  實
一、乙○○與方品心（原名甲○）原為男女朋友（二人於民國九十二年七月間分手）
    ，二人具有家庭暴力防治法第三條第二款所定之事實上夫妻關係。方品心因認乙
    ○○前對其為抓手搖晃及大吼大叫、並對其為強迫性行為等精神上及身體上不法
    侵害行為，使其身心受有極大傷害，有再受家庭暴力之危險，而向本院聲請核發
    民事通常保護令，經本院於九十三年三月十二日依家庭暴力防治法第十三條規定
    以九十三年度家護字第一七號裁定核發內容為：「相對人乙○○不得對聲請人甲
    ○實施身體或精神上不法侵害之行為。相對人亦不得直接或間接對於聲請人為騷
    擾聯絡行為。相對人應最少遠離下列場所至少一百公尺：聲請人住居所（地址：
    臺北市松山區○○○路○段一○二號九樓之四）及聲請人經常出入之場所（地址
    ：臺北市○○區○○路三段七六巷十一號三樓）」之民事通常保護令，有效期間
    為六個月，乙○○於同年三月十五日收受上開保護令，並未提起抗告，保護令因
    而確定。詎乙○○明知上開保護令之內容，竟基於違反保護令之概括犯意，自收
    受保護令時起，在保護令之有效期間內（即自九十三年三月十五日起至九十三年
    九月十一日止），連續多次以其所有門號0000000000號行動電話播打
    電話或傳送簡訊至方品心所有門號0000000000號行動電話，並多次至
    方品心前揭住所地一百公尺內之住處門口停留，敲打方品心住處大門，以前揭方
    式對方品心為騷擾、聯絡行為，而違反上開法院所核發之民事通常保護令。
二、案經方品心訴由臺北市政府警察局松山分局報請臺灣臺北地方法院檢察署檢察官
    偵查後聲請以簡易判決處刑，本院認不宜以簡易判決處刑，改依通常程序審理。
    理  由
一、右揭事實，業據被告乙○○於本院審理時坦承不諱（見本院九十三年十二月十六
    日審判筆錄，本院卷第三二至三九頁），核與告訴人方品心於警詢、偵查、本院
    審理時指訴情節相符（見偵查卷第十四至十六、二八、二九頁、本院卷第三二至
    三九頁），並有本院九十三年度家護字第一七號通常保護令裁定、被告與方品心
    間通聯紀錄等件附卷可證（見偵查卷第十一、十二頁，另通聯紀錄置於卷外），
    堪認被告自白與事實相符。綜上，本件事證明確，被告犯行堪予認定。
二、核被告所為，係犯家庭暴力防治法第五十條第二款、第四款之違反保護令罪。被
    告雖多次於同一次行為中違反前開保護令禁止對告訴人為騷擾聯絡行為及遠離告
    訴人住所至少一百公尺之限制，惟法院依家庭暴力防治法第十三條核發保護令，
    該保護令內之數款規定，均係保護令之內容，僅係將其違犯情形逐一列舉，被告
    如同時違反保護令內數款規定，仍僅係一違反保護令罪。被告先後多次違反家庭
    暴力防治法第五十條第二款、第四款之行為，時間緊接，所犯構成要件均相同，
    顯係基於概括犯意反覆為之，為連續犯，應依刑法第五十六條規定以一罪論，並
    加重其刑。復按檢察官就犯罪事實一部起訴者，其效力及於全部，刑事訴訟法第
    二百六十七條定有明文，檢察官雖僅就被告在九十三年五月二日前之違反保護令
    犯行聲請簡易判決處刑，然被告其餘未經起訴之犯罪事實，與其在九十三年五月
    二日前之犯行，有連續犯之裁判上一罪關係，是自為起訴效力所及，本院亦應一
    併加以審理裁判。爰審酌被告雖未認清情侶交往好聚好散之觀念，屢對告訴人為
    騷擾行為，對於告訴人之精神造成莫大傷害，惟其係因主觀上誤認與告訴人間尚
    有復合可能，進而觸犯法令，且其犯罪後坦承犯行，尚知悔改等一切情狀，量處
    如主文所示之刑，並諭知易科罰金之折算標準。另被告未曾受有期徒刑以上刑之
    宣告，有臺灣高等法院被告全國前案紀錄表一份在卷可稽，經此偵審程序，當知
    所警惕，信無再犯之虞，本院因認對其所宣告之刑，以暫不執行為適當，爰併予
    宣告緩刑二年，且應依家庭暴力防治法第三十條第一項「犯家庭暴力罪或違反保
    護令罪而受緩刑之宣告者，在緩刑期內應付保護管束。」規定，宣告緩刑期內付
    保護管束，以啟自新。
據上論斷，應依刑事訴訟法第四百五十二條、第二百九十九條第一項前段，家庭暴力
防治法第五十條第二款、第四款、第三十條第一項，刑法第十一條前段、第五十六條
、第四十一條第一項前段、第七十四條第一款，罰金罰鍰提高標準條例第二條，判決
如主文。
本案經檢察官孟令士到庭執行職務。
中　　　華　　　民　　　國　　九十三　　年　　 十二 　　月　　 三十 　　日
                              臺灣臺北地方法院刑事第一庭
                                  審判長法  官  陳興邦
                                        法  官  劉亭柏
                                        法  官  劉素如
右正本證明與原本無異。
如不服本判決，應於判決送達後十日內向本院提出上訴狀（應抄附繕本）。告訴人或
被害人如對於本判決不服者，應具備理由請求檢察官上訴，其上訴期間之計算係以檢
察官收受判決正本之日期為準。
                                        書記官  陳俐妙
中　　　華　　　民　　　國　　九十三　　年　　 十二 　　月　　 三十 　　日
附錄本案論罪法條：
家庭暴力防治法第五十條
違反法院依第十三條、第十五條所為之下列裁定者，為本法所稱之違反保
護令罪，處三年以下有期徒刑、拘役或科或併科新台幣十萬元以下罰金︰
一  禁止實施家庭暴力行為。
二  禁止直接或間接騷擾、接觸、通話或其他連絡行為。
三  命遷出住居所。
四  遠離住居所、工作場所、學校或其他特定場所。
五  命完成加害人處遇計畫：戒癮治療、精神治療、心理輔導或其他治療
    、輔導。
